臺灣臺南地方法院刑事判決　　　　　　　　　　　　九十一年度易字第一二九○號
　　公　訴　人　臺灣臺南地方法院檢察署檢察官
　　被　　　告　丙○○
右列被告因業務侵占案件，經檢察官提起公訴（九十一年度偵字第二四○六號），本
院判決如左：
    主  文
丙○○無罪。
    理  由
一、公訴意旨略以：被告丙○○於民國九十年十月八日起至十一月底止，在新生活食
    品有限公司（九十一年七月起更名為：速易達國際開發有限公司，以下均稱速易
    達公司）擔任收帳員，負責向臺南地區訂戶收受羊奶帳款。詎被告意圖為自己不
    法之所有，於九十年十一月初，向客戶收款後，將其中之新台幣（下同）伍萬玖
    仟佰陸拾貳元據為己有。嗣速易達公司屢次向其催繳已收帳款，其均藉詞拖延
    繳回，而查悉有異，經追索對帳後，而查獲上情，因認被告丙○○係犯刑法第三
    百三十六條第二項之業務侵占罪嫌云云。
二、按犯罪事實應依證據認定之，無證據不得認定犯罪事實。又不能證明被告犯行者
    ，應諭知無罪之判決，刑事訴訟法第一百五十四條第二項、第三百零一條第一項
    分別定有明文；次按認定犯罪事實所憑之證據，雖不以直接證據為限，間接證據
    亦包括在內；然無論直接或間接證據，其為訴訟上之證明，須於通常一般之人均
    不致於有所懷疑，而得確信其為真實之程度者，始得據為有罪之認定，倘其證明
    尚未達到此一程度，而有合理性懷疑之存在，無從為有罪之確信時，自應為被告
    無罪之判決，最高法院七十六年度台上字第四九八六號判例意旨可資參照。又按
    告訴人之告訴，係以使被告受刑事訴追為目的，是其陳述是否與事實相符，仍應
    調查其他證據以資審認，最高法院五十二年度台上字第一三○○號判例意旨復可
    參照，且在告訴人指訴被告涉嫌犯罪時，縱令所指訴之情由參照其他之旁證，而
    認為在情理上亦有可能，但是，若在一般生活經驗上仍另有可為有利被告之合理
    推斷，根據「罪證有疑，利於被告」之證據法則，即不得遽以片面之觀點，認為
    告訴人之陳述或其所本旁證已適於為被告有罪判斷之依據。
三、公訴人認被告丙○○涉犯前揭罪嫌，無非係以前揭事實業經告訴人速易達公司之
    負責人靳文謀指述歷歷，並經證人乙○○證述明確，復有案發後被告丙○○簽發
    與告訴人之本票影本二紙、帳款計算表影本三紙、收款明細表影本六紙及勞工保
    險加保申報表一紙附卷可稽為主要論據。
四、惟訊據被告丙○○，就於前揭時、地任職速易達公司擔任收帳員，負責向羊乳訂
    戶收取帳款，並曾向公司會計請求交給七區約三十萬元收帳單，由其向訂戶收帳
    等情，於本院審理時固坦承不諱，並有速易達公司提出之帳款明細表、明細表在
    卷可查，此部分之事實固堪信為真實。然被告丙○○仍堅詞否認有何業務侵占之
    犯行，並以：實際上係將帳單交給乙○○向訂戶收款，伊並未侵占所收帳款，再
    者，公司並未給付九十年十月、十一月薪資，所以伊並未侵吞帳款等語置辯。
五、經本院查：
  (一)、證人即速易達公司負責人靳文謀於偵查及本院審理時均陳明：被告丙○○自九
      十年十月初起至同年十一月底止，任職於該公司；被告丙○○亦供稱伊自九十
      年十月八日起開始任職於速易達公司擔任收帳員至十一月底止。此業據被告丙
      ○○供述在卷，並與告訴人指訴相符，並有勞工保險加保申報表一紙在卷可稽
      ，此部分事實可堪認定。
  (二)、按公訴人在舉證上應盡實質舉證責任，但公訴人起訴被告丙○○侵占金額之依
      據，並非以帳單、收據存根等原始資料，而係由告訴人自行製作之帳款計算表
      、收款明細表等第二手書證推斷而來，如此則被告丙○○是否侵占羊乳訂戶所
      繳交之款項，尚有合理之懷疑：
    1.據證人即速易達公司負責人靳文謀證稱略以：被告丙○○任職擔任收費員，向
      羊奶訂戶收帳，在職期間僅知道係自九十年十月十五日開始投保，後來就沒來
      ，不知做到何日，大概在九十年十一間吧。公司在九十年十一月初，交了三十
      多萬元帳單給被告丙○○去收款，公司原規定一區收完再收一區，但他不知如
      何拿了七區帳單去收，我見他一口氣拿了七區帳單，就開始注意，後來聯絡他
      ，雖表示要還，卻藉故拖延。後來被告丙○○只繳回部分款項，並退回十多萬
      元未收帳單；我們知道他有些帳款未收回，所以其中一部份就不讓他收，這部
      分就扣掉，再扣掉他收回繳給公司，尚積欠伍萬玖仟佰陸拾貳元未還，顯是
      侵占這些款項；我們並不知道被告丙○○收了哪幾家客戶，我們是以他收回來
      的帳單總金額明細來計算，並提出一份被告丙○○交回部分的明細表，以及我
      們公司九十年十月份由被告負責收的客戶明細。由以上資料無法查知尚有哪些
      客戶未收，亦即被告丙○○自稱委請乙○○代收的客戶係哪些人無從查知云云
      （分見九十年度發查字第二二七六號卷，91‧１‧７偵訊筆錄、91‧２‧偵
      訊筆錄及本院卷，頁七十七，92‧４‧審判筆錄）。是以，由上開證人靳文
      謀所陳可知，告訴人公司對於被告丙○○究竟侵占公司多少錢，係以該公司所
      自行提供之七區帳單總金額，扣除被告丙○○收款繳回之款項以及尚未收款之
      帳單數額推斷、估算而來；但是並無法確切認定究竟已有哪些羊乳訂戶將羊乳
      費用繳交給被告丙○○？尚有哪些羊乳訂戶尚未收款？依據告訴人上開所述及
      其所提供之月報表及收款明細表以觀，所謂之七區帳單，經查，扣除「土城區
      」（見九十年度發查字第二二七六號卷，頁十一，被告侵占款項說明表），實
      際上應為六區，即東區、安Ａ區、大灣區、大橋區、大港區及新化區等六區（
      詳見九十年度發查字第二二七六號卷，90‧‧告訴人所提告訴狀所附之證
      物二與證物三），合先敘明。
    2.按一般業界之慣例，收帳員代表公司向消費者收取款項時，當然要備妥所收款
      項之明細資料，如此才能依據收款明細上之資料，正確地向消費者收款；同時
      ，消費者交付所繳交之款項後，為保障其權益，通常亦會向收帳員索取收據，
      作為繳款之憑證。因此，收帳員前往收費時，自然亦需備妥繳款收據；而公司
      欲稽查收帳員之收款情形，勢必憑藉上述帳單及收據存根互為稽核以資為據。
      惟查：公訴人就被告丙○○涉嫌業務侵占之犯行所提出之證據，係該公司配送
      部之十月份收款明細表及月報表等證物，然該月報表、收款明細表雖係告訴人
      公司所自行製作，但是，並非當初被告丙○○持向各羊乳訂戶收款之帳單或收
      據存根等原始資料；再參諸被告於本院審理中所供：【對於月報表有何意見？
      （提示二二七六號偵查卷月報表並告以要旨：這是各個客戶所欠的錢）】我看
      不懂。【你根據什麼去向客戶收錢？】公司會打帳單，我根據帳單去收錢。【
      跟客戶收錢，有無給客戶收據？】有給收據。【你給客戶收據，有無另一張存
      根？或是另外一張附件回報給公司？】另外有一張存根回報給公司‧‧‧【你
      手上有無資料證明你收錢都有回報給公司？】沒有了，因為我全部都繳回給公
      司（見本院卷，頁一三七、頁一三八，93‧１‧審判筆錄）。可知告訴人速
      易達公司係交付「帳單」以及「收據」供收帳員前往向羊乳訂戶收款，而非本
      案告訴人所出具之「收款明細表」及「月報表」等第二手書證；而收帳員則依
      據帳單上之訂戶姓名、地址及上月份訂購數額，向訂戶收取應收之帳款，經收
      款項後再掣給訂戶收據；至於收據之存根聯則繳回公司，俾便公司持之與帳單
      及所收金錢相互稽核。然告訴人並非提出被告丙○○據以向羊乳訂戶收款之帳
      單與收據存根，以供本院比對；而係僅憑另行製作之月報表及收款明細表，認
      定被告丙○○構成侵占之犯行，然被告丙○○究竟有無侵占？倘有侵占，又係
      侵占哪些羊乳訂戶所繳交之款項？所侵占之各筆款項具体數額又係如何？告訴
      人未提出「帳單」以及「收據存根」以供核對，而僅憑所提出之「月報表」及
      「收款明細表」自無法為實体之明確認定。
    3.另經本院審查告訴人所提出之九十年十月份送乳月報表（見九十年度發查字第
      二二七六號卷，頁三十四至八十一），該月報表係九十年十月三十一日由告訴
      人公司所自行列印，報表內容記載羊乳訂戶之編號、姓名、地址、訂購之起迄
      日期、瓶數、單價、當月之總價款以及送乳員與業務員。惟上述月報表並未註
      明區域別，例如「大港區」或「大灣區」，且雖於九十年度發查字第二二七六
      號卷，頁八十一處，另行以原子筆記載「東區」之字樣，然觀諸該月報表地址
      欄遍及台南縣市，似乎與告訴人所提出的帳款計算表、收款明細表之分類有所
      不同，反而係「送乳員」一欄有其規律性，因此，告訴人所提之月報表，其分
      類應係以「送乳員」為區分標準，合先敘明。該月報表計有陳鴻微等七名送乳
      員，每位送乳員於九十年十月份所送羊乳之應收款分別為陳鴻微：五萬九千九
      百一十九元、陳映全：四萬二千三百二十五元、林進達四萬四千三百八十五元
      、楊成家：三萬五千三百三十七元、王財寶：四萬八千八百五十八元、黃瑞仁
      ：四萬零六百四十一元、陳莉莉：四萬六千八百二十七元（分見九十年度發查
      字第二二七六號卷，頁四十二、頁四十八、頁五十五、頁五十六、頁六十八、
      頁七十五、頁八十一），合計三十一萬八千二百九十二元。然依據告訴人所提
      出收款明細表所載之合計金額與帳單明細總金額，則分別為大港區：七萬二千
      二百一十五元；五萬六千零九元、安Ａ區：四萬零六百零二元；三萬九千五百
      一十元、大灣區：四萬四千八百七十五元；三萬二千零八元、新化區：五萬七
      千三百八十五元；四萬六千一百一十三元、東區：五萬二千七百八十三元；四
      萬四千六百六十六元、大橋區：四萬一千二百二十五元；四萬一千二百二十五
      元（分見九十年度發查字第二二七六號卷，頁四至九）；其中收款明細表之合
      計金額為三十萬九千零八十五元，帳單明細總金額合計為二十五萬九千五百三
      十一元。茲相互比對告訴人所提之月報表、收款明細表及帳單明細總金額，竟
      然出現三種不同之數額，且數額高低落差達五萬八千七百六十一元，倘月報表
      部分再扣除告訴人公司未讓被告丙○○收款之「土城區」金額，數額間之落差
      則更大，而此一金額落差與公訴人起訴之事實已有不同，是否已足以影響被告
      有罪之認定，已非無疑。另再對照告訴人指訴被告丙○○侵占之數額伍萬玖仟
      佰陸拾貳元亦與上開差額相當，則被告丙○○是否根本並未侵占則不無疑問
      。職是之故，告訴人公司既未提出被告當初收款之帳單與收據存根等原始資料
      以供本院互核比對，而所提供之月報表與收款明細表又有上開數額之瑕疵，則
      被告丙○○是否確有侵占之犯行，實有合理之懷疑存在。
    4.再者，告訴人公司於被告丙○○繳回所收款項之當時，本可參照收款帳單上之
      訂戶姓名、編號、數額及收據存根聯與所繳回之款項加以比對，以確認哪一訂
      戶業已繳交款項，哪一訂戶尚未繳交款項；告訴人公司比對確認後，即可藉由
      已繳交款項訂戶之證言，提供法院作為認定被告犯罪與否之依據；然告訴人公
      司既無法查知「尚有哪些客戶未收」（見九十年度發查字第二二七六號卷，頁
      三十二，91‧２‧訊問筆錄），則收帳員倘如本案被告丙○○一般臨時更替
      ，公司將如何向羊乳訂戶收款？而本院亦無從加以具體明確認定；且收款帳單
      原係由告訴人公司電腦列印後，交予收帳員收款；告訴人公司雖認定被告丙○
      ○僅繳回部分金額，而且未繳回全部帳單，但告訴人仍可以透過公司原有電腦
      中之資料交互比對名單、帳冊及收據存根，以確認究竟有哪些羊乳訂戶已繳款
      並經被告丙○○收取而未繳回，倘經此稽核比對後，自可究明羊乳訂戶將錢繳
      給何人。究竟係被告丙○○？或是證人乙○○？相信只要比對帳單及收據存根
      ，即可確認哪一羊乳訂戶已繳款；同時經由羊乳訂戶之指認，即可清楚確認該
      筆未繳回告訴人公司之款項係何人收款。再者，告訴人公司並非不能依據客戶
      資料、帳單及收據存根等證物以向羊乳訂戶查詢，究竟係何人於何時前來收取
      羊乳款項，來佐證被告丙○○確有收取款項而未繳回公司之情事。抑或者被告
      丙○○雖未繳回部分帳單，但是亦未持向該帳單上之羊乳訂戶收款，則不無疑
      問？然倘有上述未收款之情形，則被告公司對各羊乳訂戶依然享有債權，僅是
      不清楚何人未繳款無從向其行使債權而已。進而言之，倘確實並無任何人曾向
      各羊乳訂戶收取當年度十月份帳款，又如何僅憑月報表、收款明細表即足證明
      公司有損失。也就是說，公訴人可否以尚有未繳回之帳單，即推論被告丙○○
      確有侵占該款項，即不無疑問。因此，公訴人尚未充分舉證證明被告確有侵占
      之事實，尚有合理之懷疑存在。
    5.又按一般人對於刑事案件在心理上會產生一定之衝擊，當感到自己須對案件負
      有責任時，抑或者自己感到嫌疑太深而難以或無法辯解時，往往會錯誤或輕率
      地承認自己犯有罪行，甚至進而與被害人達成和解，以冀圖儘快解決該案件，
      此種情形尤常發生於財產性犯罪或見於未具有犯罪前科之被告身上。因此，當
      發現被告可能出現此種情形時，自不能僅憑被告於案件發生時，所書立之切結
      書、借據或本票等證物作為被告有罪認定之唯一依據，仍應參酌其他客觀事證
      交互稽核，以達到無「合理懷疑」之情形始可。查本案被告丙○○雖曾於九十
      年十一月二十二日簽發面額均為二萬九千六百八十一元之本票二紙予告訴人公
      司，票面上並記載【未繳已收十月份羊乳公款】等字樣（見九十年度發查字第
      二二七六號卷，90‧‧告訴人所提告訴狀所附之證物一），惟參照上開說
      明，系爭本票是否即得作為認定本案被告丙○○侵占犯行之唯一證據，則不無
      疑問，自仍須間接證據加以補強。次查，以告訴人公司收帳制度，以帳單、收
      據及收回之現金即可清楚稽核收帳之情形下，稍有侵占事實，當可輕易發現，
      既然不論所侵占之數額多少，都可隨即輕易發現，倘被告有心侵占所收帳款，
      既然持有三十餘萬元收款帳單，何以僅侵占其中五萬元即以足？據此以觀，被
      告何以仍簽發二紙本票，應有合理之懷疑認為可能係因帳單是由告訴人公司交
      給自己，然在被告違反公司規定將之交予第三人乙○○代為收款，適乙○○其
      人又隨即離開公司且遍尋無著，在此情形下，被告自己亦應深知上述情形非但
      違反公司規定，同時其巧合程度似乎亦令人難以採信。因此，自然令人有：被
      告可能係認為自己嫌疑太深而難以辯解，方才意圖以簽發本票補償差額之民事
      和解方式，解決本件涉嫌侵占行為的合理懷疑存在。
  (三)、被告丙○○是否曾委託證人乙○○代為向羊乳訂戶收取帳款，似仍有合理之懷
      疑存在：
    1.按在告訴人指訴被告涉嫌犯罪，縱令所指訴之情由參照其他之旁證而認為在情
      理上亦有可能犯罪時，如若在一般生活經驗上仍另有可為有利被告之合理推斷
      存在時，根據「罪證有疑，利於被告」之證據法則，即不得遽以片面之觀點，
      認為告訴人之陳述或其所本之旁證已足為被告有罪認定之依據。
    2.據被告丙○○供稱：我任職是自九十年十月九日起至九十年十一月底止，除收
      帳外，還兼作業務推廣（九十年度發查字第二二七六號卷，91‧１‧７偵訊筆
      錄）。這些錢有收到沒錯（指尚未繳回款項），但不是我拿走，是一位公司同
      事乙○○代我收走了。因為他見我還要看小孩，主動幫我代收。我係因乙○○
      有說過，且也有向客戶打聽，才知道乙○○錢有收走。我向會計要求拿七區帳
      單，因為怕一區一區跑，連付油錢都不夠，且又有人要代收，經會計允許才交
      給我（九十年度發查字第二二七六號卷，91‧１‧７偵訊筆錄）。已將已收款
      項及未收帳單全部繳回公司，並無隱藏未交。所繳回帳單與收款均無取自乙○
      ○之手，我請乙○○代收的帳單，他均未還我。先前因不敢講，所以未向公司
      陳明（九十年度發查字第二二七六號卷，91‧１‧偵訊筆錄）。伊委託乙○
      ○收款，乙○○收「大港」地區的帳，我因沒有帳單，所以無法找到乙○○代
      我收款的客戶（見二四○六偵查卷，頁七正、背面，91‧３‧偵訊筆錄），
      應該交給公司十萬多，具體詳細的數據因為我欠缺相關的資料，所以說不出來
      。目前已經繳回公司一半的金額。【你是收回一半，還是全部收回，只繳回公
      司一半？】我應該要交給公司十萬多，但我只收回一半，我收回的一半都有交
      回公司。【為何沒有收回另一半？】我是請乙○○去收另一半。【乙○○有無
      去收款？】我後來有電話和他聯絡，他說要交回公司，但他告訴我他手頭緊，
      還沒有交回給公司（見本院卷，頁六十六至六十七，92‧３‧５審判筆錄）。
      是以，被告丙○○供稱伊係交付大港區的帳款予證人乙○○，而大港區的帳款
      ，依據帳單明細總金額所載，係五萬零九元，告訴人認定金額為七萬二千二百
      一十五元，則係另包括該公司九月份未收款一萬六千二百零六元及十一月份應
      收款三千九百一十元等金額，倘被告丙○○所辯伊委託乙○○代為收款並非子
      虛，則扣除上開金額，則亦與告訴人認為被告丙○○侵占之數額相當，是否系
      爭侵占款項，即為被告丙○○委託乙○○所收之「大港區」的帳款？益徵被告
      丙○○所辯伊確係將「大港區」之帳單交給證人乙○○乙節，容有可為有利被
      告之合理推斷存在。又被告丙○○確有向會計請求提供七區帳單，惟事後亦經
      公司阻止被告動用「土城區」之帳單，則此至多僅能證明被告丙○○有違反公
      司規定，未依照區域逐筆收帳，尚無法直接推論系爭部分未繳回之帳單，業經
      被告丙○○向羊乳訂戶收取帳款後並侵占入己而未繳回公司；且縱然被告未繳
      回帳單，亦不能完全排除係被告丙○○確實曾交給證人乙○○之可能。告訴人
      以帳單未繳回、被告自白帳款已收回，即已足證明被告侵占該部分金額，顯有
      違刑事訴訟法明訂之「無罪推定原則」，要不可採。
    3.再者，雖證人乙○○證稱：被告丙○○絕對沒有請我幫他收錢云云，並於偵、
      審時分別供述：【有否替丙○○收錢？】沒有，我沒有拿過公司任何帳單收帳
      （見二四○六偵查卷，頁十八七背面，91‧６‧偵訊筆錄）。在新生活公司
      上班期間不到一個月，在公司負責招攬業務，看客戶是否要訂購羊乳，並不用
      負責收取款項‧‧‧何人去收款記不清楚，是公司另外找人負責收款。我與被
      告丙○○是同組的人，負責招攬業務，公司把帳單讓他去收款項回來。公司請
      被告丙○○就是要他負責收費，因為他要多賺點錢，所以才會和我們一同招攬
      客戶喝羊乳。被告丙○○工作時，絕對沒有請我幫他收錢云云（見本院卷，頁
      七十五、頁七十六，92‧４‧審判筆錄）。惟查，被告丙○○自始即一再堅
      稱：伊有就委請證人乙○○代為收款一事告訴公司會計小姐蕭麗君，此可參諸
      以下被告於偵、審時之供述甚明：這些錢有收到沒錯（指尚未繳回款項），但
      不是我拿走，是一位公司同事乙○○代我收走了。因為他見我還要看小孩，主
      動幫我代收。我係因乙○○有說過，且也有向客戶打聽，才知道乙○○錢有收
      走。我向會計要求拿七區帳單，因為怕一區一區跑，連付油錢都不夠，且又有
      人要代收，經會計允許才交給我（見九十年度發查字第二二七六號卷，頁十九
      ，91‧１‧７偵訊筆錄）；我有收到伍萬玖仟佰陸拾貳元，但我沒有交給公
      司，我請裡面的主管乙○○幫我收，但他收下之後人就不見了，我怎麼找他都
      找不到。我當初要將錢交給乙○○的時候，我有跟新生活公司的會計蕭小姐講
      ，但該位會計沒有在那裡上班了（見本院卷，頁五十，92‧１‧７訊問筆錄）
      ；雖證人蕭麗君業經傳喚、拘提均未到庭說明（見二四○六偵查卷，頁十六至
      十七及頁二十至二十五），然參互稽核告訴人公司亦知悉被告丙○○取走七區
      金額約三十餘萬之帳單，並且亦曾阻止被告丙○○收取「土城區」羊乳訂戶之
      款項；以及證人乙○○、蕭麗君與被告丙○○三人，均於同一日到告訴人公司
      上班（見九十年度發查字第二二七六號卷，頁二十四，勞工保險加保申報表）
      ，證人乙○○亦稱我與被告丙○○是同組的人，‧‧‧，因為他要多賺點錢，
      所以也和伊一同招攬客戶喝羊乳等情以觀，被告丙○○辯稱：證人乙○○基於
      同事之情誼代為收取帳款以及曾就委請證人乙○○代為收款一事告訴會計小姐
      蕭麗君乙節，似乎仍有合理之懷疑存在。
    4.再者，在本案中，被告丙○○指稱系爭侵占之款項，係將帳單交由證人乙○○
      代收，而證人乙○○則否認有代收一事。因此，證人乙○○與被告丙○○二人
      之立場彼此相對立而有利害衝突。按任何人既無自證己罪之義務，因此，在利
      害衝突之情形下，證人乙○○之證言不符真實的機率頗高。惟證人乙○○之供
      述仍具證據能力，然在證明力上，既存在有如上所述之危險性，倘被告丙○○
      所言不實，則證人乙○○之供述，自仍應參酌其他補強證據，方足資作為被告
      有罪認定之依據；惟倘使被告丙○○所言不虛，則證人乙○○因有由證人改列
      為被告之風險，勢必不會據實供稱，亦無冀望證人乙○○據實供述之期待可能
      性。既然，存在有上開之可能性，且公訴人亦未能就告訴人公司之訂戶資料、
      帳單及收據存根等證物，指出證明之方法，則被告丙○○所辯，似乎並未完全
      背離經驗法則。
    5.另查，證人靳文謀亦證稱：乙○○是公司業務員，他不負責收款，但私下被告
      丙○○是否有請他去收，我就不清楚云云（見本院卷，頁七十七，92‧４‧
      審判筆錄），且告訴人提出告訴時，證人乙○○亦已離開公司（僅在速易達公
      司工作一個月），是則，告訴人亦無法確定證人乙○○是否曾與被告丙○○有
      約定代收款項。可見被告丙○○供稱伊曾委託證人乙○○代為收取「大港」地
      區的帳款，亦非決無可能。
六、綜上所查，本件既有上開諸多合理之懷疑存在，復查無積極證據足以使本院確信
    被告丙○○涉犯業務侵占罪犯行，衡諸「無罪推定」、「罪疑惟輕」、「證據裁
    判」等之證據法則，應認本件被告犯罪不能證明，自應為無罪之諭知。
據上論斷，應依刑事訴訟法第三百零一條第一項判決如主文。
本案經檢察官甲○○到庭執行職務
中      華      民      國    九十三   年     一      月      三十    日
                              臺灣臺南地方法院刑事第三庭
                                    審判長法  官  蘇義洲
                                          法  官  洪士傑
                                          法  官  徐文瑞
右正本證明與原本無異。
如不服本判決，應於判決送達後十日內，向本院提出上訴狀。
                                          書記官  岑  玢
中      華      民      國    九十三   年     二      月       三     日
